【裁判字號】    89,上訴,529
【裁判日期】    890412
【裁判案由】    毒品危害防制條例
【裁判全文】
臺灣高等法院臺中分院刑事判決                民國八十九年度上訴字第五二九號
    上  訴  人
    即  被  告  甲○○
右上訴人因毒品危害防制條例案件，不服台灣台中地方法院中華民國八十九年一月三
十一日第一審判決（民國八十九年度訴字第五二號，起訴案號：台灣台中地方法院檢
察署民國八十八年度毒偵字第二三九九號），提起上訴，本院判決如左：
    主      文
上訴駁回。
    事實及理由
一、本案經本院審理結果，認第一審法院依毒品危害防制條例第十條第一項、第二十
    條第三項前段、第十八條第一項前段、刑法第十一條前段、第五十六條、第四十
    七條，判處上訴人即被告甲○○(以下簡稱被告)有期徒刑一年二月，扣案之第一
    級毒品海洛因陸小包（淨重○‧四公克）沒收銷燬之，其認事用法，核無不合，
    量刑及從刑之宣告亦稱妥適，應予維持，並引用第一審判決書記載之事實、證據
    及理由（如附件）。
二、被告上訴意旨，以其已坦承犯行，請求從寬量刑，惟查原判決如何審酌被告因施
    用毒品犯行，甫經二次觀察、勒戒、一次強制戒治執行滿三月後停止戒治交付保
    護管束，在保護管束期間，猶故態復萌，再施用毒品不輟，無視於毒品對於自身
    健康之戕害及國家對於杜絕毒品犯罪之禁令，惡性非輕，惟參酌被告犯後坦承犯
    行，態度尚佳等一切情狀，而量處上開之刑，已於判決理由欄，詳予說明，經核
    尚稱洽當，不宜從寬量處，被告之上訴為無理由，應予駁回。
三、據上論斷，應依刑事訴訟法第三百七十三條、第三百六十八條，判決如主文。
本案經檢察官乙○○到庭執行職務。
中      華      民      國    八十九      年      四      月    十二    日
                                  臺灣高等法院臺中分院刑事第一庭
                                        審判長法  官  陳  紀  綱
                                              法  官  蕭  錦  鍾
                                              法  官  陳  登  源
右正本證明與原本無異。
如不服本判決應於收受送達後十日內向本院提出上訴書狀，其未述上訴之理由者並
得於提起上訴後十日內向本院補提理由書（均須按他造當事人之人數附繕本）。
                                              書記官  林  桂  鳳
中      華      民      國    八十九      年      四      月    十三    日
                                                                        Ａ
台灣台中地方法院刑事判決                            八十九年度訴字第五二號
    公  訴  人  台灣台中地方法院檢察署檢察官
    被      告  甲○○  男二十六歲（民國○○○年○月○○○日生）
                        住台中縣大甲鎮○○路三七巷九三號
                        (現在臺灣臺中戒治所強制戒治中)
                        身分證統一編號：Ｌ一二一四五三六三號
右列被告因毒品危害防制條例案件，經檢察官提起公訴 (八十八年度毒偵字第二三九
九號)，本院判決如左︰
    主      文
甲○○連續施用第一級毒品，累犯，處有期徒刑壹年貳月。扣案之海洛因陸小包 (淨
重零點肆公克)沒收銷燬之。
    事      實
一、甲○○曾於民國八十五年間因違反麻醉藥品管理條例案件，經本院判處有期徒刑
    六月確定，於八十五年八月十三日執行完畢，仍不知警惕；又因施用毒品案件，
    經依本院以八十七年度毒聲字第六一四號裁定送觀察、勒戒後，認無繼續施用毒
    品之傾向，由台灣台中地方法院檢察署檢察官於八十七年七月十七日以八十七年
    度偵字第一三八三五號、第一三八三六號處分不起訴確定；再因施用毒品案件，
    經本院以八十七年度毒聲字第一一九六號裁定送觀察、勒戒後，仍無繼續施用毒
    品之傾向，經台灣台中地方法院檢察署檢察官於八十七年八月二十八日以八十七
    年度偵字第一六三七六號、第一六三七七號、第一六三七八號為不起訴處分確定
    ；復另因三犯施用第二級毒品罪，除經本院裁定令入戒治處所施以強制戒治外，
    並由本院於八十八年四月間判處有期徒刑六月，於八十八年六月八日判決確定，
    嗣因強制戒治執行已滿三月經檢察官聲請停止戒治，並交付保護管束。詎甲○○
    於保護管束期間猶不知悔改，明知海洛因已列為毒品危害防制條例第二條第二項
    第一款所稱之第一級毒品，竟基於施用第一級毒品海洛因之概括犯意，自八十八
    年八月間起至同年十一月二十三日晚上十一時許止，由綽號「小黑」之不詳姓名
    者處購得第一級毒品海洛因，連續在台中縣大甲鎮○○路二五三巷四一號租住處
    ，將第一級毒品海洛因粉末摻於香煙內，以點燃香煙吸入體內之方式，施用第一
    級毒品海洛因多次，平均約每三至四天吸用一次。嗣於八十八年十一月二十四日
    下午四時許，在前揭住處為警查獲，並扣得海洛因六小包 (淨重０．四公克)。
三、案經台中縣警察局大甲分局報請台灣台中地方法院檢察署檢察官偵查起訴。
    理      由
一、前揭事實，業據被告甲○○坦承不諱，並有如事實欄所示之物扣案可資佐證，且
    被告為警查獲時所採集之尿液，經送臺中縣衛生局檢驗結果，呈嗎啡陽性反應，
    有臺中縣衛生局檢驗尿水報告書一紙附卷可查，而扣案之白色粉末，經鑑定結果
    確係毒品海洛因，亦有法務部調查局鑑定通知書附卷可稽，故事證明確，被告之
    犯行，洵堪認定，應予依法論科。
二、查海洛因屬毒品危害防制條例第二條第二項第一款所指之第一級毒品。而被告前
    因施用毒品案件，經依本院以八十七年度毒聲字第六一四號裁定送觀察、勒戒後
    ，認無繼續施用毒品之傾向，由台灣台中地方法院檢察署檢察官於八十七年七月
    十七日以八十七年度偵字第一三八三五號、第一三八三六號處分不起訴確定；又
    因施用毒品案件，經本院以八十七年度毒聲字第一一九六號裁定送觀察、勒戒後
    ，仍無繼續施用毒品之傾向，經台灣台中地方法院檢察署檢察官於八十七年八月
    十四日以八十七年度偵字第一六三七六號、第一六三七七號、第一六三七八號為
    不起訴處分確定；復另因三犯施用第二級毒品罪，除經本院裁定令入戒治處所施
    以強制戒治外，並由本院於八十八年四月間判處有期徒刑六月，於八十八年六月
    八日判決確定，嗣因強制戒治執行已滿三月經檢察官聲請停止戒治，並交付保護
    管束，有不起訴處分書、判決書、本院被告全國全案紀錄表及台灣台中地方法院
    檢察署刑案資料查註紀錄表附卷可稽。是被告又再犯本件施用第一級毒品海洛因
    ，所為核係犯同條例第十條第一項之施用第一級毒品罪。其持有毒品之行為，意
    在供己施用，故持有之低度行為，應為施用之高度行為所吸收，不另論罪。被告
    先後多次施用第一級毒品海洛因之犯行，時間緊接，且觸犯構成要件相同之罪，
    顯係基於概括犯意反覆為之，應依刑法第五十六條連續犯之規定，論以一罪，並
    加重其刑。查被告曾於八十五年間因違反麻醉藥品管理條例案件，經本院判處有
    期徒刑六月確定，於八十五年八月十三日執行完畢，有本院被告全國全案紀錄表
    及台灣台中地方法院檢察署刑案資料查註紀錄表在卷可考，其於執行完畢後五年
    內，再犯本件有期徒刑以上之刑之罪，係累犯，應依法加重其刑。爰審酌被告前
    因施用毒品犯行，甫經二次觀察、勒戒、一次強制戒治執行滿三月後停止戒治交
    付保護管束，在保護管束期間，猶故態復萌，再施用毒品不輟，無視於毒品對於
    自身健康之戕害及國家對於杜絕毒品犯罪之禁令，惡性非輕，惟審酌被告犯後坦
    承犯行，態度尚佳等一切情狀，量處如主文所示之刑。扣案之海洛因六小包 (淨
    重０．四公克)，應依毒品危害防制條例第十八條第一項前段沒收銷燬之。
三、據上論斷，應依刑事訴訟法第二百九十九條第一項前段，毒品危害防制條例第十
    條第一項、第二十條第三項前段、第十八條第一項前段，刑法第十一條前段、第
    五十六條、第四十七條，判決如主文。
中      華      民      國      八十九      年      一      月  三十一  日
                                    台灣台中地方法院刑事第七庭
                                    法  官 劉  長  宜
右正本證明與原本無異。
如不服本判決，應於判決送達後十日內向本院提出上訴狀，上訴於臺灣高等法院臺中
分院( 須附繕本 )。
                                      書記官
中      華      民      國    八十九    年        二    月       一     日
附錄論罪科刑之法條︰毒品條例第十條第一項。


司法院資訊處製作；財團法人民間司法改革基金會備份。
